臺灣臺中地方法院民事判決
111年度勞訴字第145號
原      告  廖耕儀  
            湯玉嬌  
            謝榮倫  
            夏玉梅  
            陳雪    
            王淑桂  

            蔡景湘  
            黃桂梅  
            林照順  
            黃金祝  
            張鄉如  
            胡麗華  
            羅秀香  

            江月如  
            江明進  
            黃靜宜  
            鐘妙玲  
            江廖土粉
共      同
訴訟代理人  鄭志明律師
被      告  雅客環保工程有限公司


法定代理人  胡智清  
上列當事人間給付工資等事件，本院於民國111年7月5日言詞辯
論終結，判決如下：
    主    文
一、被告應給付附表一所示原告各如附表一合計欄所示金額，及
    均自民國111年6月18日起至清償日止，按週年利率5%計算之
    利息。
二、被告應提繳各如附表二所示金額至勞動部勞工保險局所設立
    附表二所示原告之勞工退休金個人專戶。
三、訴訟費用由被告負擔。
四、本判決得假執行。但被告如以附表一合計欄、附表二所示金
    額分別為原告預供擔保後，各得免為假執行。
    事實及理由
壹、程序部分：
一、被告經合法通知，未於言詞辯論期日到場，核無民事訴訟法
    第386條所列各款情形，爰依原告之聲請，由其等一造辯論
    而為判決。
二、按訴狀送達後，原告不得將原訴變更或追加。但擴張或縮減
    應受判決事項之聲明者，不在此限。民事訴訟法第255條第1
    項第3款定有明文。原告辛○起訴時，原聲明請求：被告應給
    付原告辛○新臺幣（下同）38,013元，及自起訴狀繕本送達
    翌日起至清償日止，按年息5%計算之利息；並提繳12,960元
    至原告辛○在勞工保險局之勞工退休金專戶。嗣於民國111年
    6月19日以勞動訴訟更正聲明狀（本院卷第381頁）及於同年
    7月5日本院言詞辯論期日以言詞（本院卷第393頁），將聲
    明變更及更正為：被告應給付原告辛○38,013元，及自起訴
    狀繕本送達翌日起至清償日止，按年息5%計算之利息；並提
    繳7,200元至原告辛○在勞工保險局之勞工退休金專戶。原告
    辛○起訴後，雖變更訴之聲明，然屬減縮應受判決事項之聲
    明，依照前揭規定，應予准許。
貳、實體部分：
一、原告主張：
  ㈠被告承攬訴外人佳能公司之清潔業務，並自110年1月1日、同
    年7月23日起，陸續僱用原告至佳能公司臺中工廠擔任清潔
    工作。嗣因被告未依約於111年1月10日前給付原告110年12
    月工資，原告始知被告負責人因財務問題藏匿無蹤，其設立
    之被告及其他關係企業均無預警歇業，且被告於111年1月12
    日後已無法提供原告工作，爰依勞動基準法第14條第1項第5
    款規定，終止與被告之勞動契約。又被告迄今仍積欠原告11
    0年12月工資及延長工時工資、110年度特別休假未休工資、
    資遣費，且被告自110年4月至12月均未為原告提繳勞工退休
    金，而原告王淑桂、乙○○於任職期間自願提繳6%勞工退休金
    ，經被告自工資內扣繳後，亦未為原告王淑桂、乙○○提繳，
    爰請求被告給付工資、延長工時工資、特別休假未休工資、
    資遣費、勞工退休金。
  ㈡請求項目及金額：
  ⒈原告寅○○部分：
  ⑴工資37,935元：
    原告寅○○自110年1月1日起受雇於被告，擔任日班領班及輪
    值工作，每月工資28,000元。被告積欠原告寅○○自110年12
    月1日起至111年1月11日止之工資37,935元。
  ⑵延長工時工資4,304元：
    兩造勞動契約約定以時薪160元計算延長工時工資，原告寅○○於110年12月1日加班1.5小時，延長工時工資為240元；於1
    10年12月11、25日為休息日各加班8小時，休息日工資合計
    為4,064元；合計延長工時工資為4,304元。
  ⑶資遣費15,763元：
    原告寅○○受僱於被告之工作年資為1年1月，而終止勞動契約
    前6個月原告寅○○之平均工資為29,101元，得請求資遣費15,
    763元。
  ⑷特別休假未休工資9,700元：
    原告寅○○應有10日特別休假，均尚未請休，被告應給付原告
    寅○○特別休假未休工資9,700元。
　⑸勞工退休金12,960元：
    被告自110年4月至12月止，均未依法為原告寅○○提撥勞工退
    休金，以投保薪資月薪24,000元計算，被告應補提繳勞工退
    休金12,960元至勞工保險局所設立原告寅○○之勞工退休金個
    人專戶。
　⒉原告壬○○部分：
　⑴工資38,467元：
　　原告壬○○自110年1月1日起受雇於被告，擔任日班領班及輪
    值工作，每月工資28,000元，於111年1月適逢輪值，增加職
    務獎金1,500元。被告積欠原告壬○○自110年12月1日起至111
    年1月11日止之工資38,467元。
  ⑵延長工時工資2,085元：
    兩造勞動契約約定以時薪160元計算延長工時工資，原告壬○○於110年12月10日加班2小時，延長工時工資為320元；於11
    0年12月5日休息日加班7小時，休息日工資為1,765元；合計
    延長工時工資為2,085元。
  ⑶資遣費15,962元：
    原告壬○○受僱於被告之工作年資為1年1月，而終止勞動契約
    前6個月原告壬○○之平均薪資為29,468元，得請求資遣費15,
    962元。
  ⑷特別休假未休工資9,820元：
　　原告壬○○應有10日特別休假，均尚未請休，被告應給付原告
    壬○○特別休假未休工資9,820元。
　⑸勞工退休金12,960元：
　　被告自110年4月至12月止，均未依法為原告壬○○提撥勞工退
    休金，以投保薪資月薪24,000元計算，被告應補提繳勞工退
    休金12,960元至勞工保險局所設立原告壬○○之勞工退休金個
    人專戶。
　⒊原告辰○○部分：
　⑴工資39,435元：
    原告辰○○自110年1月1日起受雇於被告，擔任日班領班及輪
    值工作，每月工資28,000元，於110年12月適逢輪值，增加
    職務獎金1,500元。被告積欠原告辰○○自110年12月1日起至1
    11年1月11日止之工資39,435元。
  ⑵延長工時工資2,085元：
    兩造勞動契約約定以時薪160元計算延長工時工資，原告辰○○於110年12月10日加班2小時，延長工時工資為320元；於11
    0年12月5日休息日加班7小時，休息日工資為1,765元；合計
    延長工時工資為2,085元。
  ⑶資遣費15,669元：
    原告辰○○受僱於被告之工作年資為1年1月，而終止勞動契約
    前6個月原告辰○○之平均薪資為28,928元，得請求資遣費15,
    669元。
  ⑷特別休假未休工資9,640元：
　　原告辰○○應有10日特別休假，均尚未請休，被告應給付原告
    辰○○特別休假未休工資9,640元。
　⑸勞工退休金12,960元：
    被告自110年4月至12月止，均未依法為原告辰○○提撥勞工退
    休金，以投保薪資月薪24,000元計算，被告應補提繳勞工退
    休金12,960元至勞工保險局所設立原告辰○○之勞工退休金個
    人專戶。
　⒋原告己○○部分：
　⑴工資38,613元：
    原告己○○自110年1月1日起受雇於被告，擔任晚班領班，每
    月工資28,500元。被告積欠原告己○○自110年12月1日起至11
    1年1月11日止之工資38,613元。
  ⑵資遣費14,822元：
    原告己○○受僱於被告之工作年資為1年1月，而終止勞動契約
    前6個月原告己○○之平均薪資為27,362元，得請求資遣費14,
    822元。
  ⑶特別休假未休工資8,208元：
    原告己○○應有10日特別休假，已請休1日，被告應給付原告
    己○○特別休假未休工資8,208元。
  ⑷勞工退休金12,960元：
    被告自110年4月至12月止，均未依法為原告己○○提撥勞工退
    休金，以投保薪資月薪24,000元計算，被告應補提繳勞工退
    休金12,960元至勞工保險局所設立原告己○○之勞工退休金個
    人專戶。
　⒌原告辛○部分：
　⑴工資32,516元：
    原告辛○自110年7月23日起受雇於被告，每月工資24,000  
    元。被告積欠原告辛○自110年12月1日起至111年1月11日止
    之工資32,516元。
  ⑵資遣費5,497元：
    原告辛○受僱於被告之工作年資為6月，而終止勞動契約前原
    告辛○之平均薪資為21,987元，得請求資遣費5,497元。
  ⑶勞工退休金7,200元：
    被告自110年8月至12月止，均未依法為原告辛○提撥勞工退
    休金，以投保薪資月薪24,000元計算，被告應補提繳勞工退
    休金7,200元至勞工保險局所設立原告辛○之勞工退休金個人
    專戶。
　⒍原告王淑桂部分：
　⑴工資32,516元：
    原告王淑桂自110年1月1日起受雇於被告，每月工資24,000
    元。被告積欠原告王淑桂自110年12月1日起至111年1月11日
    止之工資32,516元。
  ⑵延長工時工資160元：
    兩造勞動契約約定以時薪160元計算延長工時工資，原告王
    淑桂於110年12月1日加班1小時，延長工時工資為160元。
  ⑶資遣費12,305元：
    原告王淑桂受僱於被告之工作年資為1年1月，而終止勞動契
    約前6個月原告王淑桂之平均薪資為22,717元，得請求資遣
    費12,305元。
  ⑷特別休假未休工資7,570元：
    原告王淑桂應有10日特別休假，均尚未請休，被告應給付原
    告王淑桂特別休假未休工資7,570元。
　⑸勞工退休金25,920元：
    被告自110年4月至12月止，均未依法為原告王淑桂提撥勞工
    退休金，且自原告王淑桂工資內扣繳原告王淑桂自願提繳之
    勞工退休金後，亦未代為提繳，以投保薪資月薪24,000元計
    算，被告應補提繳勞工退休金25,920元至勞工保險局所設立
    原告王淑桂之勞工退休金個人專戶。
　⒎原告卯○○部分：
　⑴工資32,516元：
    原告卯○○自110年1月1日起受雇於被告，每月工資24,000元
    。被告積欠原告卯○○自110年12月1日起至111年1月11日止之
    工資32,516元。
  ⑵延長工時工資2,995元：
    兩造勞動契約約定以時薪160元計算延長工時工資，原告卯○○於110年12月11日休息日加班4小時，休息日工資963元；於
    12月25日休息日加班8小時，休息日工資為2,032元；合計延
    長工時工資為2,995元。
  ⑶資遣費13,457元：
    原告卯○○受僱於被告之工作年資為1年1月，而終止勞動契約
    前6個月原告卯○○之平均薪資為24,843元，得請求資遣費13,
    457元。
  ⑷特別休假未休工資8,280元：
    原告卯○○應有10日特別休假，均尚未請休，被告應給付原告
    卯○○特別休假未休工資8,280元。
　⑸勞工退休金12,960元：
    被告自110年4月至12月止，均未依法為原告卯○○提撥勞工退
    休金，以投保薪資月薪24,000元計算，被告應補提繳勞工退
    休金12,960元至勞工保險局所設立原告卯○○之勞工退休金個
    人專戶。
　⒏原告子○○部分：
　⑴工資32,516元：
    原告子○○自110年1月1日起受雇於被告，每月工資24,000元
    。被告積欠原告子○○自110年12月1日起至111年1月11日止之
    工資32,516元。
  ⑵資遣費12,687元：
    原告子○○受僱於被告之工作年資為1年1月，而終止勞動契約
    前6個月原告子○○之平均薪資為23,423元，得請求資遣費12,
    687元。
  ⑶特別休假未休工資7,810元：
    原告子○○應有10日特別休假，均尚未請休，被告應給付原告
    子○○特別休假未休工資7,810元。
  ⑷勞工退休金12,960元：
    被告自110年4月至12月止，均未依法為原告子○○提撥勞工退
    休金，以投保薪資月薪24,000元計算，被告應補提繳勞工退
    休金12,960元至勞工保險局所設立原告子○○之勞工退休金個
    人專戶。
　⒐原告丁○○部分：
　⑴工資32,516元：
　　原告丁○○自110年1月1日起受雇於被告，每月工資24,000元
    。被告積欠原告丁○○自110年12月1日起至111年1月11日止之
    工資32,516元。
  ⑵資遣費12,505元：
    原告丁○○受僱於被告之工作年資為1年1月，而終止勞動契約
    前6個月原告丁○○之平均薪資為23,087元，得請求資遣費12,
    505元。
  ⑶特別休假未休工資7,700元：
    原告丁○○應有10日特別休假，均尚未請休，被告應給付原告
    丁○○特別休假未休工資7,700元。
  ⑷勞工退休金12,960元：
    被告自110年4月至12月止，均未依法為原告丁○○提撥勞工退
    休金，以投保薪資月薪24,000元計算，被告應補提繳勞工退
    休金12,960元至勞工保險局所設立原告丁○○之勞工退休金個
    人專戶。
　⒑原告癸○○部分：
　⑴工資32,516元：
　　原告癸○○自110年1月1日起受雇於被告，每月工資24,000元
    。被告積欠原告癸○○自110年12月1日起至111年1月11日止之
    工資32,516元。
　⑵資遣費12,484元：
    原告癸○○受僱於被告之工作年資為1年1月，而終止勞動契約
    前6個月原告癸○○之平均薪資為23,047元，得請求資遣費12,
    484元。
  ⑶特別休假未休工資7,680元：
    原告癸○○應有10日特別休假，均尚未請休，被告應給付原告
    癸○○特別休假未休工資7,680元。
  ⑷勞工退休金12,960元：
    被告自110年4月至12月止，均未依法為原告癸○○提撥勞工退
    休金，以投保薪資月薪24,000元計算，被告應補提繳勞工退
    休金12,960元至勞工保險局所設立原告癸○○之勞工退休金個
    人專戶。
　⒒原告庚○○部分：
　⑴工資32,516元：
　　原告庚○○自110年1月1日起受雇於被告，每月薪資24,000元
    。被告積欠原告庚○○自110年12月1日起至111年1月11日止之
    工資32,516元。
  ⑵延長工時工資2,032元：
    兩造勞動契約約定以時薪160元計算延長工時工資，原告庚○○於110年12月25日休息日加班8小時，休息日工資為2,032元
    。
  ⑶資遣費13,037元：
　　原告庚○○受僱於被告之工作年資為1年1月，而終止勞動契約
    前6個月原告庚○○之平均薪資為24,069元，得請求資遣費13,
    037元。
  ⑷特別休假未休工資8,020元：
    原告庚○○應有10日特別休假，均尚未請休，被告應給付原告
    庚○○特別休假未休工資8,020元。
　⑸勞工退休金12,960元：
    被告自110年4月至12月止，均未依法為原告庚○○提撥勞工退
    休金，以投保薪資月薪24,000元計算，被告應補提繳勞工退
    休金12,960元至勞工保險局所設立原告庚○○之勞工退休金個
    人專戶。
　⒓原告戊○○部分：
　⑴工資32,516元：
　　原告戊○○自110年1月1日起受雇於被告，每月薪資24,000元
    。被告積欠原告戊○○自110年12月1日起至111年1月11日止之
    工資32,516元。
  ⑵資遣費12,958元：
　　原告戊○○受僱於被告之工作年資為1年1月，而終止勞動契約
    前6個月原告戊○○之平均薪資為23,923元，得請求資遣費12,
    958元。
  ⑶特別休假未休工資7,173元：
    原告戊○○應有10日特別休假，已請休1日，被告應給付原告
    戊○○特別休假未休工資7,173元。
  ⑷勞工退休金12,960元：
    被告自110年4月至12月止，均未依法為原告戊○○提撥勞工退
    休金，以投保薪資月薪24,000元計算，被告應補提繳勞工退
    休金12,960元至勞工保險局所設立原告戊○○之勞工退休金個
    人專戶。
　⒔原告巳○○部分：
　⑴工資32,516元：
　　原告巳○○自110年1月1日起受雇於被告，每月薪資24,000元
    。被告積欠原告巳○○自110年12月1日起至111年1月11日止之
    工資32,516元。
  ⑵資遣費12,637元：
　　原告巳○○受僱於被告之工作年資為1年1月，而終止勞動契約
    前6個月原告巳○○之平均薪資為23,330元，得請求資遣費12,
    637元。
  ⑶特別休假未休工資5,446元：
    原告巳○○應有10日特別休假，已請休3日，被告應給付原告
    巳○○特別休假未休工資5,446元。
  ⑷勞工退休金12,960元：
    被告自110年4月至12月止，均未依法為原告巳○○提撥勞工退
    休金，以投保薪資月薪24,000元計算，被告應補提繳勞工退
    休金12,960元至勞工保險局所設立原告巳○○之勞工退休金個
    人專戶。
　⒕原告甲○○部分：
　⑴工資32,516元：
　　原告甲○○自110年1月1日起受雇於被告，每月薪資24,000元
    。被告積欠原告甲○○自110年12月1日起至111年1月11日止之
    工資32,516元。
  ⑵延長工時工資2,032元：
    兩造勞動契約約定以時薪160元計算延長工時工資，原告甲○○於110年12月25日休息日加班8小時，休息日工資為2,032元
    。
  ⑶資遣費13,171元：
    原告甲○○受僱於被告之工作年資為1年1月，而終止勞動契約
    前6個月原告甲○○之平均薪資為24,315元，得請求資遣費13,
    171元。
  ⑷特別休假未休工資8,110元：
    原告甲○○應有10日特別休假，均尚未請休，被告應給付原告
    甲○○特別休假未休工資8,110元。
　⑸勞工退休金12,960元：
    被告自110年4月至12月止，均未依法為原告甲○○提撥勞工退
    休金，以投保薪資月薪24,000元計算，被告應補提繳勞工退
    休金12,960元至勞工保險局所設立原告甲○○之勞工退休金個
    人專戶。
　⒖原告乙○○部分：
　⑴工資32,516元：
　　原告乙○○自110年1月1日起受雇於被告，每月薪資24,000元
    。被告積欠原告乙○○自110年12月1日起至111年1月11日止之
    工資32,516元。
  ⑵延長工時工資4,384元：
    兩造勞動契約約定以時薪160元計算延長工時工資，原告乙○○於110年12月1、10日各加班1小時，延長工時工資320元；1
    2月11、25日為休息日各加班8小時，休息日工資為4,064元
    ；合計延長工時工資為4,384元。
  ⑶資遣費12,657元：
    原告乙○○受僱於被告之工作年資為1年1月，而終止勞動契約
    前6個月原告乙○○之平均薪資為23,367元，得請求資遣費12,
    657元。
  ⑷特別休假未休工資7,011元：
    原告乙○○應有10日特別休假，已請休1日，被告應給付原告
    乙○○特別休假未休工資7,011元。
　⑸勞工退休金25,920元：
    被告自110年4月至12月止，均未依法為原告乙○○提撥勞工退
    休金，且自原告乙○○工資內扣繳原告乙○○自願提繳之勞工退
    休金後，亦未代為提繳，以投保薪資月薪24,000元計算，被
    告應補提繳勞工退休金25,920元至勞工保險局所設立原告乙○○之勞工退休金個人專戶。
　⒗原告丑○○部分：
　⑴工資32,516元：
　　原告丑○○自110年1月1日起受雇於被告，每月薪資24,000元
    。被告積欠原告丑○○自110年12月1日起至111年1月11日止之
    工資32,516元。
  ⑵資遣費12,585元：
    原告丑○○受僱於被告之工作年資為1年1月，而終止勞動契約
    前6個月原告丑○○之平均薪資為23,233元，得請求資遣費12,
    585元。
  ⑶特別休假未休工資7,740元：
    原告丑○○應有10日特別休假，均尚未請休，被告應給付原告
    丑○○特別休假未休工資7,740元。
  ⑷勞工退休金12,960元：
    被告自110年4月至12月止，均未依法為原告丑○○提撥勞工退
    休金，以投保薪資月薪24,000元計算，被告應補提繳勞工退
    休金12,960元至勞工保險局所設立原告丑○○之勞工退休金個
    人專戶。
　⒘原告午○○部分：
　⑴工資9,484元：
　　原告午○○自110年1月1日起受雇於被告，每月薪資7,000元。
    被告積欠原告午○○自110年12月1日起至111年1月11日止之工
    資9,484元。
  ⑵資遣費3,622元：
    原告午○○受僱於被告之工作年資為1年1月，而終止勞動契約
    前6個月原告午○○之平均薪資為6,687元，得請求資遣費3,62
    2元。
  ⑶特別休假未休工資2,230元：
    原告午○○應有10日特別休假，均尚未請休，被告應給付原告
    午○○特別休假未休工資2,230元。
  ⑷勞工退休金5,994元：
    被告自110年4月至12月止，均未依法為原告午○○提撥勞工退
    休金，以投保薪資月薪11,100元計算，被告應補提繳勞工退
    休金5,994元至勞工保險局所設立原告午○○之勞工退休金個
    人專戶。
　⒙原告丙○○○部分：
　⑴工資8,806元：
　　原告丙○○○自110年1月1日起受雇於被告，每月薪資6,500元
    。被告積欠原告丙○○○自110年12月1日起至111年1月11日止
    之工資8,806元。
  ⑵資遣費3,611元：
    原告丙○○○受僱於被告之工作年資為1年1月，而終止勞動契
    約前6個月原告丙○○○之平均薪資為6,667元，得請求資遣費3
    ,611元。
  ⑶特別休假未休工資2,220元：
    原告丙○○○應有10日特別休假，均尚未請休，被告應給付原
    告丙○○○特別休假未休工資2,220元。
  ⑷勞工退休金5,994元：
    被告自110年4月至12月止，均未依法為原告丙○○○提撥勞工
    退休金，以投保薪資月薪11,100元計算，被告應補提繳勞工
    退休金5,994元至勞工保險局所設立原告丙○○○之勞工退休金
    個人專戶。
　㈢聲明：
　　如主文第1、2項所示。　
二、被告未於言詞辯論期日到場，亦未提出書狀為任何聲明及陳
    述。
三、本院之判斷：　
  ㈠原告主張原告均受僱於被告，每月工資、延長工時、到職日
    、離職日、工作年資、平均工資、特別休假未休日數，各如
    事實及理由欄貳、一所示；然被告尚積欠原告工資、延長工
    時工資，因終止勞動契約而生之特別休假未休工資、資遣費
    ，亦未給付，且被告未依法足額按月提繳退休金至原告之勞
    工退休金個人專戶之事實，此有打卡資料、薪資明細表、勞
    工退休金個人專戶資料、金融機構帳戶明細、勞工保險被保
    險人投保資料表、臺南市政府勞工局函（本院卷第39至345
    、359至361頁）為證，核與原告主張之事實相符，且被告於
    相當期間內受合法之通知，未於言詞辯論期日到場，亦未提
    出書狀加以爭執，依民事訴訟法第280條第3項準用同條第1
    項規定，視同自認，堪信原告主張之事實為真正。
  ㈡按稱僱傭者，謂當事人約定，一方於一定或不定之期限內為
    他方服勞務，他方給付報酬之契約。報酬應依約定之期限給
    付之。民法第482條、第486條前段分別定有明文。被告積欠
    原告各如附表一所示工資未為給付，則原告依僱傭之法律關
    係，請求被告給付各如附表一所示工資，即屬有據。
  ㈢按勞工正常工作時間，每日不得超過8小時，每週不得超過40
    小時。勞工每7日中應有2日之休息，其中1日為例假，1日為
    休息日。雇主延長勞工工作時間者，其延長工作時間之工資
    依左列標準加給之：一、延長工作時間在2小時以內者，按
    平日每小時工資額加給3分之1以上。二、再延長工作時間在
    2小時以內者，按平日每小時工資額加給3分之2以上。雇主
    使勞工於第36條所定休息日工作，工作時間在2小時以內者
    ，其工資按平日每小時工資額另再加給1又3分之1以上；工
    作2小時後再繼續工作者，按平日每小時工資額另再加給1又
    3分之2以上。勞動基準法第30條第1項、第36條第1項、第24
    條第1項第1款、第2款、第2項分別定有明文。被告積欠原告
    寅○○、壬○○、辰○○、王淑桂、卯○○、庚○○、甲○○、乙○○各如
    附表一所示延長工時工資未為給付，則其等依勞動基準法第
    24條第1項第1款、第2項規定，請求被告給付各如附表一所
    示延長工時工資，即屬有據。
　㈣按勞工適用本條例之退休金制度者，適用本條例後之工作年
    資，於勞動契約依勞動基準法第11條、第13條但書、第14條
    及第20條或職業災害勞工保護法第23條、第24條規定終止時
    ，其資遣費由雇主按其工作年資，每滿1年發給2分之1個月
    之平均工資，未滿1年者，以比例計給；最高以發給6個月平
    均工資為限，不適用勞動基準法第17條之規定。勞工退休金
    條例第12條第1項定有明文。兩造間勞動契約既係因原告依
    勞動基準法第14條第1項第5款規定，對被告為終止之意思表
    示而終止，且原告於勞動契約終止前之平均工資、工作年資
    各如事實及理由欄貳、一所示，則原告依勞工退休金條例第
    12條第1項規定，請求被告給付各如附表一所示資遣費，即
    屬有據。
　㈤按勞工之特別休假，因年度終結或契約終止而未休之日數，
    雇主應發給工資，勞動基準法第38條第4項定有明文。原告
    於勞動契約終止時，既各有如事實及理由欄貳、一所示之特
    別休假未休，則原告依勞動基準法第38條第4項規定，請求
    被告給付各如附表一所示特別休假未休工資，即屬有據。
  ㈥按雇主應為第7條第1項規定之勞工負擔提繳之退休金，不得
    低於勞工每月工資百分之6。第7條規定之人員，得在其每月
    工資百分之6範圍內，自願提繳退休金；其自願提繳之退休
    金，不計入提繳年度薪資所得課稅。第1項至第3項所定每月
    工資及前項所定每月執行業務所得，由中央主管機關擬訂月
    提繳分級表，報請行政院核定之。依第7條第2項自願提繳退
    休金者，由雇主或自營作業者向勞保局辦理開始或停止提繳
    手續，並按月扣、收繳提繳數額。前項自願提繳退休金者，
    自申報自願提繳之日起至申報停止提繳之當日止提繳退休金
    。雇主未依本條例之規定按月提繳或足額提繳勞工退休金，
    致勞工受有損害者，勞工得向雇主請求損害賠償。勞工退休
    金條例第14條第1項、第2項、第5項、第17條、第31條第1項
    分別定有明文。原告任職期間之工資數額各如事實及理由欄
    貳、一所示，被告未依原告之工資按月足額提繳勞工退休金
    ，且自原告王淑桂、乙○○工資扣繳其等自願提繳之勞工退休
    金後，亦未代為提繳，則原告依勞工退休金條例第31條第1
    項規定，請求被告補提繳各如附表二所示勞工退休金至原告
    之勞工退休金個人專戶，即屬有據。
  ㈦按給付有確定期限者，債務人自期限屆滿時起，負遲延責任
    。給付無確定期限者，債務人於債權人得請求給付時，經其
    催告而未為給付，自受催告時起，負遲延責任。其經債權人
    起訴而送達訴狀，或依督促程序送達支付命令，或為其他相
    類之行為者，與催告有同一之效力。民法第229條第1項、第
    2項定有明文。又遲延之債務，以支付金錢為標的者，債權
    人得請求依法定利率計算之遲延利息。但約定利息較高者，
    仍從其約定利率。應付利息之債務，其利率未經約定，亦無
    法律可據者，週年利率為百分之5。民法第233條第1項、第2
    03條亦有明文。原告對被告請求之工資、延長工時工資、特
    別休假未休工資、資遣費，均屬給付有確定期限之債權，被
    告依法應於各月份發放工資時、勞動契約終止時、終止勞動
    契約後30日內發給，且經原告提起民事訴訟，起訴狀繕本已
    於111年6月7日寄存送達被告，應自111年6月17日發生送達
    效力，此有送達證書（本院卷第379頁）為證，被告迄未給
    付，自應負遲延責任。是原告請求被告自111年6月18日起至
    清償日止，按週年利率5%計算之法定遲延利息，自屬有據。
四、綜上所述，原告依僱傭之法律關係，勞動基準法、勞工退休
    金條例之法律規定，請求：㈠被告應給付附表一所示原告各
    如附表一合計欄所示金額，及均自111年6月18日起至清償日
    止，按週年利率5%計算之利息；㈡被告應提繳各如附表二所
    示金額至勞動部勞工保險局所設立附表二所示原告之勞工退
    休金個人專戶；均有理由，應予准許。
五、按法院就勞工之給付請求，為雇主敗訴之判決時，應依職權
    宣告假執行。前項情形，法院應同時宣告雇主得供擔保或將
    請求標的物提存而免為假執行。勞動事件法第44條第1項、
    第2項定有明文。本判決既屬就勞工之給付請求，為雇主敗
    訴之判決，依勞動事件法第44條第1項、第2項規定，應依職
    權宣告假執行，並同時宣告被告如分別為原告提供相當擔保
    金額後，各得免為假執行。
六、訴訟費用負擔之依據：民事訴訟法第78條。
中　　華　　民　　國　　111 　年　　7 　　月　　26　　日
                      勞動法庭  法  官  鄭舜元
正本係照原本作成。
如對本判決上訴，須於判決送達後20日內向本院提出上訴狀。如
委任律師提起上訴者，應一併繳納上訴審裁判費。
中　　華　　民　　國　　111 　年　　7 　　月　　26　　日
                                書記官  楊玉華
附表一：被告積欠之工資等明細：
編號 原告 工資 延長工時工資 資遣費 特別休假未休工資 合計 1 寅○○ 37,935元 4,304元 15,763元 9,700元 67,702元 2 壬○○ 38,467元 2,085元 15,962元 9,820元 66,334元 3 辰○○ 39,435元 2,085元 15,669元 9,640元 66,829元 4 己○○ 38,613元  14,822元 8,208元 61,643元 5 辛○ 32,516元  5,497元  38,013元 6 王淑桂 32,516元 160元 12,305元 7,570元 52,551元 7 卯○○ 32,516元 2,995元 13,457元 8,280元 57,248元 8 子○○ 32,516元  12,687元 7,810元 53,013元 9 丁○○ 32,516元  12,505元 7,700元 52,721元 10 癸○○ 32,516元  12,484元 7,680元 52,680元 11 庚○○ 32,516元 2,032元 13,037元 8,020元 55,605元 12 戊○○ 32,516元  12,958元 7,173元 52,647元 13 巳○○ 32,516元  12,637元 5,446元 50,599元 14 甲○○ 32,516元 2,032元 13,171元 8,110元 55,829元 15 乙○○ 32,516元 4,384元 12,657元 7,011元 56,568元 16 丑○○ 32,516元  12,585元 7,740元 52,841元 17 午○○ 9,484元  3,622元 2,230元 15,336元 18 丙○○○ 8,806元  3,611元 2,220元 14,637元 
附表二：被告應提繳之勞工退休金：
編號 原告 勞工退休金 1 寅○○ 12,960元 2 壬○○ 12,960元 3 辰○○ 12,960元 4 己○○ 12,960元 5 辛○ 7,200元 6 王淑桂 25,920元 7 卯○○ 12,960元 8 子○○ 12,960元 9 丁○○ 12,960元 10 癸○○ 12,960元 11 庚○○ 12,960元 12 戊○○ 12,960元 13 巳○○ 12,960元 14 甲○○ 12,960元 15 乙○○ 25,920元 16 丑○○ 12,960元 17 午○○ 5,994元 18 丙○○○ 5,994元